臺灣板橋地方法院刑事判決　　　　　　　93年度訴字第2171號
公　訴　人　臺灣板橋地方法院檢察署檢察官
被　　　告　戊○○
選任辯護人　甲○○　律師
　　　　　　己○○　律師
　　　　　　辛○○　律師
被　　　告　子○○
　　　　　　乙○○
　　　　　　　　　　樓
上二人共同
選任辯護人　蘇清文　律師
　　　　　　溫思廣　律師
上列被告因恐嚇取財等案件，經檢察官提起公訴（93年度偵字第
5010號），本院判決如下：
    主　文
戊○○共同意圖為自己不法之所有，以恐嚇使人將本人之物交付
，處有期徒刑壹年陸月；又共同以恐嚇得財產上不法之利益，處
有期徒刑貳年貳月；又共同連續以加害財產之事，恐嚇他人致生
危害於安全，處有期徒刑陸月。應執行有期徒刑肆年。
子○○共同意圖為自己不法之所有，以恐嚇使人將本人之物交付
，處有期徒刑拾月。
乙○○共同意圖為自己不法之所有，以恐嚇使人將本人之物交付
，處有期徒刑拾月。
    事  實
一、戊○○（綽號「阿車」，曾因傷害案件，經臺灣臺北地方法
    院判處有期徒刑2 月確定，民國（下同）86年7 月17日因易
    科罰金執行完畢；又因公共危險案件，於91年10月31日，經
    臺灣臺北地方法院以91年度北交簡字第3287號刑事簡易判決
    判處罰金1 萬7 千元，91年12月2 日判決確定，92年3 月4
    日繳清罰金執行完畢－以上罪刑均不致使本案犯行構成累犯
    ）與子○○（綽號「當歸」，曾因傷害案件，於84年10月15
    日，經臺灣臺北地方法院以84年度易字第3657號刑事判決判
    處有期徒刑3 年8 月，嗣於86年3 月27日，經臺灣高等法院
    以85年度上訴字第888 號刑事判決撤銷原審判決, 改為判處
    有期徒刑3 月確定；又因過失致死案件，於85年10月9 日，
    經本院以85年度交訴字第97號刑事判決判處有期徒刑6 月，
    85年11月11日判決確定，上開罪刑，嗣於86年8 月30日，經
    臺灣高等法院以86年度聲字第1086號裁定應執行有期徒刑8
    月確定，86年10月15日因易科罰金執行完畢－以上罪刑不致
    使本案犯行構成累犯）、乙○○（綽號「朱老大」）及午○○（綽號「阿仁」，冒名「歐運忠」，由檢察官另行偵辦）
    等人共同基於意圖為自己不法之所有之犯意聯絡，於92年9
    月9 日3 時40分許，一同至臺北縣樹林市○○路34巷5 號之
    「安玖卡拉ＯＫ店」，砸毀店內桌椅、酒等物（毀損部分未
    據告訴及起訴），並喝令在場消費之客人離去，而恫嚇稱：
    「如果想再開店，就叫老闆出來談。」，致店方心生畏懼，
    而於92年10月至93年2 月間，由戊○○指示午○○或其他姓
    名不詳之人至「安玖卡拉ＯＫ店」，按月收取「保護費」新
    臺幣（下同）2 萬元（共5 次），金額合計10萬元。
二、緣巳○○曾以癸○○名義購買自用小客車，惟該車經癸○○
    出售，錢並匯入癸○○之帳戶，乃因返還該款項問題，巳○○於92年9 月27日凌晨邀丁○○、杜正倫、黃建源至癸○○
    位於臺北縣林口鄉○○街17巷10號3 樓之住處，嗣因丁○○
    持有可發射子彈具有殺傷力之玩具手槍1 把（含子彈1 顆）
    ，於92年9 月27日2 時20分許，為臺北縣政府警察局蘆洲分
    局林口分駐所警員在臺北縣林口鄉○○街、新寮路路口查獲
    ，詎戊○○竟與林瑞龍（綽號「肥龍」，由檢察官另行偵辦
    ）共同基於意圖為自己不法之所有（利益）、妨害自由之犯
    意聯絡，於同日（起訴書誤繕為92年9 月28日）約4 時許，
    由戊○○藉丁○○遭警方逮捕係巳○○等人報警為由，恫嚇
    巳○○、癸○○、未○○，要求給予交代，渠等因心生畏懼
    ，乃由癸○○於其樓下交付提款卡予戊○○並告知密碼，旋
    戊○○並要求巳○○、癸○○、未○○同至臺北縣樹林市○○路之「新宏太保齡球館」之會議室，且由戊○○、林瑞龍
    監視、喝令渠等不准離去，而剝奪巳○○、癸○○、未○○
    之行動自由，並接續向巳○○等人恐嚇稱：「這條錢必定要
    處理，否則給我們難堪。」等語，致巳○○心生畏懼，當場
    交付18萬5 千元，其後未○○、巳○○則先後趁隙逃離，而
    戊○○、林瑞龍並持癸○○之提款卡，一同前往臺北縣樹林
    市○○路郵局所設之自動櫃員機（自動付款設備），將癸○○所有於彰化銀行所開立帳戶內之20萬元接續分2 次（各10
    萬元）跨行轉帳至戊○○所開立之誠泰銀行後埔分行帳戶內
    （帳號：000-00-0000000），而以不正方法由自動付款設備
    得此財產上不法利益，嗣戊○○復接續喝令癸○○再交付10
    萬元，否則不得離去等語，癸○○因心生畏懼，乃以電話通
    知其友人丑○○，丑○○於當日10時許攜帶10萬元至該處交
    付戊○○後，癸○○始偕同丑○○離去。
三、緣戊○○因受林韋佑之託向「山海王海產店」之負責人辰○○（綽號「嘉嘉」）催討其積欠林韋佑之岳父陳震英之債務
    ，詎其竟與午○○（綽號「阿仁」）共同基於恐嚇危害安全
    之概括犯意，先後於92年11月1 日15時14分許、92年11月5
    日13時3 分許、92年11月5 日20時14分許、92年11月15日19
    時51分許，由其以行動電話（門號：0000000000）打電話予
    辰○○（門號：00000000）及於92年11月15日12時43分許，
    由午○○以同一行動電話（門號：0000000000）打電話予辰
    ○○（門號：00000000），而對辰○○恫嚇稱：「我跟你說
    你最好星期一中午錢準備好，不然你就知道，不會騙你。」
    、「我跟你說，你跟阿頭給我一個結果看要怎麼處理，不然
    你店不要再開，你爸若沒有叫人去砸店，你再給我看看，你
    有聽到？」、「你若沒打給我，你店就不要開了。」、「我
    跟你說，你這條如果還沒有處理好，你店最好是都不要給我
    開。」、「我等一下馬上到，你給我試試看，整間沒把你砸
    爛，你再給我看看。」及「我跟你說，你不要跟我說那麼多
    ，你若不想處理也沒有關係，這條還沒有處理好你店都不要
    給我開，我會叫人去看，不然你開開看，店整間砸到爛，你
    試試看，我讓你沒辦法做生意。」等加害財產之事恐嚇辰○○，使辰○○心生畏懼致生危害於安全。嗣戊○○即於92年
    11月16日零時許，夥同午○○至臺北縣蘆洲市○○路261 號
    之「山海王海產店」，砸毀店內廚櫃及日光燈等設備（毀損
    部分未據告訴及起訴）。
四、案經巳○○訴由臺北縣政府警察局樹林分局移送臺灣板橋地
    方法院檢察署檢察官偵查起訴。
    理  由
壹、訊據被告戊○○坦承：（一）於92年9 月9 日凌晨與被告子
    ○○、乙○○及午○○等人前往「安玖卡拉ＯＫ店」。（二
    ）92年9 月27日因丁○○為警逮捕一事，與林瑞龍、巳○○
    、癸○○、未○○一起前往「新宏太保齡球館」，期間巳○○有交付18萬5 千元，且伊與林瑞龍拿癸○○之提款卡至臺
    北縣樹林市○○路郵局，將帳戶內之20萬元轉至其於誠泰銀
    行所開立之帳戶，之後丑○○有帶10萬元予伊。（三）伊因
    受託，曾與午○○打電話向辰○○催討債務，且於92年11月
    16日零時許，伊曾至臺北縣蘆洲市○○路261 號之「山海王
    海產店」與辰○○商討還款事宜等情；惟矢口否認有前開被
    訴恐嚇取財（得利）、妨害自由、恐嚇危害安全等犯行，辯
    稱：（一）伊於92年9 月9 日凌晨至「安玖卡拉ＯＫ店」，
    一直到離開前，並未看到該店被砸，且伊亦未向「安玖卡拉
    ＯＫ店」收取「保護費」。（二）伊與巳○○、未○○、癸○○一起到「新宏太保齡球館」係為了商討丁○○為警逮捕
    一事，巳○○交付18萬5 千元、癸○○交付提款卡供轉帳20
    萬元及丑○○帶10萬元到「新宏太保齡球館」給伊，均係為
    處理丁○○之交保及打官司事宜。（三）伊並無恐嚇辰○○
    之犯意云云。另訊據被告子○○、乙○○均坦承於92年9 月
    9 日凌晨與被告戊○○等人前往「安玖卡拉ＯＫ店」一節，
    惟矢口否認有被訴恐嚇取財之犯行，均辯稱：渠等離開「安
    玖卡拉ＯＫ店」前，並未看到該店被砸，且亦未向「安玖卡
    拉ＯＫ店」收取「保護費」云云。
貳、經查：
一、「事實」欄一所示犯行部分：
（一）此部分犯罪事實業據證人寅○○於檢察官偵查中結證稱：
      「（你是否為安玖卡拉ＯＫ店負責人？）我不是，我是股
      東，負責人是壬○○。」、「（92.9.8晚上，戊○○有無
      到卡拉ＯＫ消費？）有，他有去店裡。」、「（當時還有
      誰去店裏？）我當時在後面煮菜，吳男有到後面來和我說
      話，問我出去是什麼地方，我說是停車場，我問他是否要
      上廁所，他說沒有就走出去，過一會服務生進來說不要煮
      了，人家要砸店了，然後我就到前面，看到二個個子矮矮
      的，在那指揮。」、「（〈提示照片〉是否為這人？）是
      。」、「（他砸完後有說什麼？）他砸店時有叫客人離開
      ，叫他們以後不能來這消費，砸完店後就說叫你們老板來
      找我。」、「（當時砸店有哪些人？）戊○○就是阿車，
      是他到後面問我的，是朱老大在指揮，是乙○○，其他二
      人也有在場。」、「（後來你們老板有去找他談嗎？）有
      ，休息一、二天我們就開業了。」、「（他們有要保護費
      嗎？）有，老板後來每個月有給阿車，阿車都叫人來拿，
      第一次名字不知道，第二次以後都是歐運忠來店收取。」
      、「（拿到何時？）過年前。」、「（你有親眼看到有人
      來拿錢嗎？）有，是歐運忠。」、「（〈提示帳冊〉上面
      寫阿車保護費是什麼意思？）就是他收的保護費。〈庭呈
      帳冊原本，檢察官勘驗帳冊影本與原本無誤後歸還〉」、
      「（帳冊裏的阿車就是戊○○？）是。」、「（帳冊記載
      的保護費有幾筆？）總共有五筆，第一筆沒有登記，最後
      一筆結帳時補進去了。」（見臺灣板橋地方法院檢察署93
      年度偵字第5010號卷第235 頁、第236 頁）；證人卯○○
      亦於檢察官偵查中結證稱：「（妳是安久〈玖〉卡拉ＯＫ
      店職員？）我是服務生。」、「（92.9.8晚上你有在店裏
      ？）有。」、「（當時有什麼人在店裏？）有很多客人，
      包括我朋友。」、「（〈提示相片〉有這些人嗎？）戊○○、歐運忠、乙○○。」、「（當時有看到砸店情形〈提
      示相片〉？）我只有看到歐運忠拿棒球棒，整間店都砸。
      」、「（他們為何砸店？）我不知道，他們進來就叫客人
      出去，他們要砸店。」、「（他們有收保護費？）我看過
      二次，都來店內拿錢，其中一個是歐運忠，他有來拿過一
      次。」、「（〈提示照片〉是否是歐運忠這個人？）是。
      」、「（當時他們來有先去廚房？）當時他們來時，我帶
      他們去包廂，不到十分鐘他們就把店裏客人趕走。」（見
      臺灣板橋地方法院檢察署93年度偵字第5010號卷第242 頁
      、第243 頁），二人所證述之情節核屬相符；雖本院依選
      任辯護人之聲請傳訊證人寅○○，而其到庭證稱伊僅係看
      到客人打架即躲起來，也不認識打架之人云云；惟經檢察
      官提示檢察官偵查中之筆錄而質問何以所述與嗣於本院審
      理中所為之證述差距甚大時，證人先則沈默不語，後復稱
      不記得了云云（見本院94年1 月19日審判筆錄），另本院
      依職權傳訊證人卯○○，雖其改口證稱只是看到客人打架
      ，且係警員叫伊為前揭證述云云（見本院94年1 月19日審
      判筆錄），然衡諸本件恐嚇取財情事因時間經過而增加渠
      等作證之思慮與顧忌暨證人寅○○、卯○○均係於檢察官
      偵查中為上開指證而非於警詢中為之，是應以證人寅○○
      、卯○○先前於檢察官偵查中之證述為可採。
（二）又自證人寅○○於檢察官偵查中所提出之現金帳帳冊（影
      本見臺灣板橋地方法院檢察署92年度他字第3021號卷第12
      8 頁至第158 頁、臺灣板橋地方法院檢察署93年度偵字第
      5010號卷第239 頁、第240 頁）以觀，於該帳冊之第14頁
      〈10月29日〉、第29頁〈12月5 日〉、第35頁〈12月21日
      〉、第48頁〈93年2 月1 日〉均載有「阿車保護費20000
      」字樣。
（三）且由內政部警政署刑事警察局所檢送之臺灣板橋地方法院
      檢察署通訊監察書、通訊監察譯文及本院勘驗通訊監察錄
      音帶之結果（見臺灣板橋地方法院檢察署92年度他字第30
      21號卷第95頁、本院卷〈一〉第203 頁、第204 頁、第28
      4 頁、第294 頁），被告戊○○於92年12月15日19時6 分
      20秒起，曾以其所使用之0000000000（申請人陳明通）行
      動電話門號與0000000000行動電話門號（通話人以「陳明
      通」標示）通話，此業為被告戊○○所不否認（見本院94
      年4 月14日審判筆錄），而其通話內容為：
      戊○○：你等一下順便去店裏拿錢。
      陳明通：那邊的。
      戊○○：是啊。
      陳明通：去哪邊拿錢？
      戊○○：店裏，安玖。
      陳明通：拿什麼錢？
      戊○○：今天15號，你去店裏拿錢，他就知道。
      陳明通：你沒跟他講，我怎麼去拿？
      戊○○：會啦，我會跟他說我交待別人去拿。
      陳明通：多少？
      戊○○：2 萬元。
      陳明通：幾點？
      戊○○：隨便幾點都沒關係。
      陳明通：你有告訴他們，你要先跟他們講，不然到時候
              ．．．。
      戊○○：好。
（四）復有「安玖卡拉ＯＫ店」遭砸毀之現場照片12幀（見臺灣
      板橋地方法院檢察署93年度偵字第5010號卷第150 頁至第
      153 頁）附卷足憑（雖選任辯護人以該等照片顯示之日期
      為92年9 月15日乃質疑其與本案之關聯性；惟依證人寅○○、卯○○之前開證述，足知砸店日期為92年9 月9 日，
      復由其照片亦有顯示日期為92年9 月6 日者〈見臺灣板橋
      地方法院檢察署93年度偵字第5010號卷第151 頁中間照片
      〉以觀，是該等照片所顯示之日期應係相機設定錯誤所致
      ，尚不足以影響其證據能力或證明力）。
（五）至於選任辯護人雖聲請傳訊證人丙○○、庚○○，以分別
      證明被告戊○○、子○○、乙○○並無前開恐嚇取財犯行
      ；惟證人丙○○到庭固證稱乙○○、子○○曾受邀至「安
      玖卡拉ＯＫ店」，但並未發生事端云云，然其先則稱92年
      9 月間「安玖卡拉ＯＫ店」均未遭砸店云云，嗣經提示卷
      附「安玖卡拉ＯＫ店」受損照片，伊始改口稱：當天伊先
      回去，隔天少爺向伊說客人有人吵架，詳細情形伊不記得
      云云（見本院94年1 月4 日審判筆錄），另人庚○○則到
      庭證稱：「（他們〈戊○○、子○○、乙○○及1 名員工
      之男友〉在店內待了多久？）實際情形我不太瞭解，也不
      知道他們何時來，何時離去。」、「（他們在包廂裡面發
      生什麼事情知道嗎？）不知道。」（見本院94年3 月24日
      審判筆錄），是渠等所為證詞自難以執之為被告戊○○、
      子○○、乙○○有利之認定；再者本院依職權傳訊證人壬○○（「安玖卡拉ＯＫ店」之負責人），雖其證稱：「安
      玖卡拉ＯＫ店」一直以來都沒有發生砸店的事情，卷附帳
      冊係記載其店內支出明細無誤，但不知帳冊中之「阿車保
      護費」為何意，因伊未看過帳冊云云（見本院94年3 月24
      日審判筆錄），然此核與卷附照片所示情事不符，且其既
      身為負責人，竟稱未查看帳冊，亦與常情有違，是其所為
      證詞無非事後迴護之詞，自不足採信。
（六）又被告戊○○於警詢中供稱：「『我當時是有跟裡面的人
      發生口角』，但我沒有砸店。」、「我僅在包廂內摔杯子
      ，摔完我就走了。」（見臺灣板橋地方法院檢察署93年度
      偵字第5010號卷第23頁、第24頁），是其於「安玖卡拉Ｏ
      Ｋ店」內確有毀損物品之動作無疑，其事後避重就輕，進
      而全盤否認犯行，所辯自難採信。
二、「事實」欄二所示犯行部分：
（一）此部分犯罪事實，業據告訴人巳○○（於本院審理中，經
      傳喚、拘提無著）及被害人即證人未○○、癸○○於檢察
      官偵查中結證屬實（見臺灣板橋地方法院檢察署93年度他
      字第3021號卷第107 頁至第111 頁），又證人未○○於本
      院審理中就被告戊○○所為此一犯行亦指證不移（見本院
      94年3 月24日審判筆錄），另證人癸○○於本院審理中亦
      就前開因害怕而交付提款卡予戊○○，且跟被告戊○○一
      同至「（新）宏太保齡球館」之房間內，遭喝令不得離開
      ，伊因怕被抓回來，所以不敢跑，後來經伊打電話聯絡丑
      ○○，要丑○○拿10萬元前來，天亮後丑○○有來，沒多
      久丑○○就開車載伊回去，而伊之帳戶遭轉帳20萬元等情
      （見本院94年1 月4 日審判筆錄），另證人丑○○就前開
      經癸○○聯絡而拿10萬元至「新宏太保齡球館」，且將錢
      交予「阿車」即被告戊○○後，癸○○即與伊一同離去，
      且癸○○向伊表示因巳○○與阿車（戊○○）有糾紛，所
      以癸○○才會被留於該處等情，業於檢察官偵查及本院審
      理中結證屬實（見臺灣板橋地方法院檢察署93年度偵字第
      5010號卷第234 頁至第235 頁正面、本院94年1 月4 日審
      判筆錄）；再者，證人丁○○於前揭時、地至受巳○○之
      邀而與杜正倫、黃建源至癸○○位於臺北縣林口鄉○○街
      17巷10號3 樓之住處，嗣因證人丁○○持有可發射子彈具
      有殺傷力之玩具手槍1 把（含子彈1 顆），於92年9 月27
      日2 時20分許，為臺北縣政府警察局蘆洲分局林口分駐所
      警員在臺北縣林口鄉○○街、新寮路路口查獲一節，亦據
      證人丁○○於本院審理中結證綦詳（見本院94年3 月24日
      審判筆錄）。
（二）復有誠泰銀行後埔分行所檢附之被告戊○○所開立之活期
      儲蓄存款帳戶（帳號：000-00-00000-0）之開戶基本資料
      、存摺存款帳單影本〈因轉帳作業程序，故前開轉帳20萬
      元一節列帳於92年9 月29日〉（見臺灣板橋地方法院檢察
      署93年度偵字第5010號卷第112 頁至第122 頁）附卷足憑
      。
（三）至於被告戊○○雖辯稱前揭告訴人巳○○、證人丑○○所
      交付及以證人癸○○之提款卡轉帳之款項，均係供交保及
      打官司之用云云；惟證人丁○○之交保金額僅2 萬元，此
      有臺灣板橋地方法院檢察署刑事保證金收據〈刑保字第92
      003465號〉影本1 紙（見本院卷〈一〉第171 頁）附卷足
      稽，而被告戊○○所取得之金額合計達48萬5 千元，二者
      相去甚鉅，且自承事後未將餘額返還，且已花費殆盡（見
      本院94年4 月14日審判筆錄），復衡諸被告戊○○亦坦承
      並無確實之根據足認係巳○○、癸○○、未○○等人報警
      而查獲證人丁○○（見本院94年4 月14日審判筆錄），詎
      其竟於凌晨原係睡眠、休息時間令巳○○、癸○○、未○○同至臺北縣樹林市○○路之「新宏太保齡球館」，並要
      求提供提款卡供轉帳及支付現金，其藉機恐嚇得利、恐嚇
      取財之動機、目的灼然。
三、「事實」欄三所示犯行部分：
（一）此部分犯罪事實業據證人辰○○（於本院審理中經傳喚、
      拘提無著）於檢察官偵查中結證稱：「（你是山海王海產
      店老板？）是。」、「（92年11月15日晚上12時有人到你
      店裏砸店？）有。」、「（〈提示照片〉是何人在你店裏
      砸店？）經指認是戊○○，另外二個人有去沒有動手。」
      、「（為何他們要砸店？）我有欠陳震英的錢，是他叫他
      們去的。」（見臺灣板橋地方法院檢察署93年度偵字第50
      10號卷第201 頁）。
（二）又被告戊○○先後於92年11月1 日15時14分許、92年11月
      5 日13時3 分許、92年11月5 日20時14分許、92年11月15
      日19時51分許，由其以行動電話（門號：0000000000）打
      電話予辰○○（門號：00000000）及於92年11月15日12時
      43分許，由「阿仁」（即午○○）以同一行動電話（門號
      ：0000000000）打電話予辰○○（門號：00000000），而
      對辰○○恫嚇稱：「我跟你說你最好星期一中午錢準備好
      ，不然你就知道，不會騙你。」、「我跟你說，你跟阿頭
      給我一個結果看要怎麼處理，不然你店不要再開，你爸若
      沒有叫人去砸店，你再給我看看，你有聽到？」、「你若
      沒打給我，你店就不要開了。」、「我跟你說，你這條如
      果還沒有處理好，你店最好是都不要給我開。」、「我等
      一下馬上到，你給我試試看，整間沒把你砸爛，你再給我
      看看。」及「我跟你說，你不要跟我說那麼多，你若不想
      處理也沒有關係，這條還沒有處理好你店都不要給我開，
      我會叫人去看，不然你開開看，店整間砸到爛，你試試看
      ，我讓你沒辦法做生意。」，又於92年11月15日23時10分
      許、92年11月15日23時17分許，即辰○○所經營之「山海
      王海產店」遭砸店前，被告戊○○亦曾打話給姓名不詳之
      人及被告乙○○稱：「我先去砸店。」、「我要去砸店。
      」，又於92年11月16日零時16分許，即辰○○所經營之「
      山海王海產店」遭砸店後，被告戊○○亦曾打電話給被告
      乙○○稱：「叫不到人辦事情，幹XX，自己去比較快，玻
      璃把它敲掉，不然要怎樣，很爽。拿椅子一摔，他就暈頭
      轉向，幹XX，叫我去拿一萬元，當作乞丐在分，幹XX，我
      叫你不可以開，你又給我開。我不知道我打那麼勇，踹一
      腳玻璃就破。有啊，踹一塊，一塊踹好了，用椅子砸。」
      ，此有內政部警政署刑事警察局所檢送之臺灣板橋地方法
      院檢察署通訊監察書、通訊監察譯文及本院勘驗通訊監察
      錄音帶之結果（見臺灣板橋地方法院檢察署92年度他字第
      3021號卷第84頁、第85頁、第88頁、本院卷〈一〉第205
      頁、第206 頁、第282 頁、第286 頁、第287 頁至第290
      頁）足資佐證，且為被告戊○○所不否認（見本院94年4
      月14日審判筆錄）。
（三）雖被告戊○○辯稱僅係口頭上對辰○○為上開表示，並無
      恐嚇之犯意云云；另被告戊○○之選任辯護人亦為被告戊○○辯護稱：辰○○雖接獲戊○○之電話，但仍繼續營業
      ，足認其並未心生畏懼云云。惟查：依前開通訊監察譯文
      及本院勘驗通訊監察錄音帶之結果，被告戊○○及午○○
      一再以砸店一事恫嚇被害人辰○○，不論於主觀或客觀上
      均足以使人心生畏懼無疑，又於被告戊○○與被害人辰○○之對話中屢見被害人辰○○懇求、畏縮之語氣，益見此
      情，是辰○○為營生計而於遭恐嚇之後續行營業，亦難執
      之即推論被害人辰○○並未因之心生畏懼，是被告戊○○
      及其選任辯護人之前開辯詞，均難以採信。
、綜上所述，被告戊○○、子○○、乙○○前開所辯，無非均
　　係圖卸之詞，自無足採信。從而，本案事證已臻明確，被告
  　戊○○、子○○、乙○○之犯行均洵堪認定，自應依法論科
    。
肆、查被告戊○○、子○○、乙○○所為如「事實」欄一所示犯
    行，均核係犯刑法第346 條第1 項之恐嚇取財罪，被告戊○○、子○○、乙○○就此部分犯行，彼此間有犯意聯絡及行
    為分擔，應論以共同正犯。又查被告戊○○所為如「事實」
    欄二所示犯行，核係犯刑法第302 條第1 項之剝奪他人行動
    自由罪、刑法第346 條第1 項之恐嚇取財罪、刑法第346 條
    第2 項之恐嚇得利罪（公訴人雖認被告戊○○持癸○○之提
    款卡轉帳部分亦係涉犯刑法第346 條第1 項之恐嚇取財罪，
    惟被告戊○○取得證人癸○○之提款卡並供轉帳使用〈轉帳
    後返還癸○○〉，衡情僅係取得使其帳戶中之存款增多之財
    產上不法利益，尚非實際取得財物，故公訴人所認容有未洽
    ，惟其基本社會事實同一，本院自應加以審理，並就此部分
    變更起訴法條〈於本院審判期日，經諭知被告戊○○此部分
    可能涉犯刑法第346 條第2 項之罪名後，公訴人雖稱「追加
    補充」論罪法條，惟其是否變更則未明白表示〉）、刑法第
    33 9條之2 第2 項之以不正方法由自動付款設備取得利益罪
    （雖起訴書未援引刑法第339 條之2 第2 項之罪名，惟自起
    訴書所載之犯罪事實，足認就此部分亦包含於起訴範圍內，
    且公訴人業已當庭補充）。被告戊○○所為此部分犯行，與
    林瑞龍間有犯意聯絡及行為分擔，應論以共同正犯。被告戊○○以一行為觸犯恐嚇取財、恐嚇得利犯行，為想像競合犯
    ，應依刑法第55條之規定論以一情節較重之恐嚇得利罪，又
    被告戊○○所犯恐嚇得利罪、剝奪他人行動自由罪及以不正
    方法由自動付款設備取得利益罪之三罪間，有方法、結果暨
    手段、目的之牽連關係，為牽連犯，應依刑法第55條之規定
    ，從一重之恐嚇得利罪論處。另查被告戊○○所為如「事實
    」欄三所示犯行，核係犯刑法第305 條之恐嚇危害安全罪，
    其所為此部分犯行，與午○○間有犯意聯絡及行為分擔，應
    論以共同正犯。被告戊○○先後多次恐嚇犯行，時間緊接、
    方法相同、觸犯構成要件相同之罪名，顯係基於概括之犯意
    為之，係連續犯，應依刑法第56條之規定論以一罪，並依法
    加重其刑（雖起訴書未敘及被告戊○○於92年11月1 日15時
    14 分 許、92年11月5 日13時3 分許、92年11月5 日20時14
    分許以行動電話恐嚇辰○○之前開行為，惟該等犯行與起訴
    之犯罪事實有連續犯之裁判上一罪關係，為起訴效力所及，
    基於審判不可分原則，本院自應併予審理。）。被告戊○○
    所犯上開三罪，犯意各別，行為互殊，觸犯構成要件相異之
    罪名，自應分論併罰（公訴人雖認被告戊○○所為「事實」
    欄一、二所示犯行有連續犯之裁判上一罪關係，惟按連續犯
    之所謂出於概括犯意，必須其多次犯罪行為自始均在一個預
    定犯罪計劃以內，出於主觀上始終同一犯意之進行，若中途
    另有新犯意發生，縱所犯為同一罪名，究非連續其初發的意
    思，即不能成立連續犯〈參照最高法院70年台上字第6296號
    判例〉，查前者係意在收取「保護費」，而後者乃係被告戊○○藉證人丁○○為警逮捕一事，而對告訴人（被害人）為
    妨害自由、恐嚇取財、恐嚇得利等犯行，二者之手段、方法
    相去甚遠，自難因其中部分罪名〈恐嚇取財〉相同，即認二
    者有連續犯之裁判上一罪關係，是公訴人所認容有未洽）。
    爰審酌被告戊○○、子○○、乙○○等人，均年輕力富，竟
    不思循正當途徑取得財物，且被告戊○○受託討債，竟不以
    合法手段而為本案犯行之犯罪動機，目的、手段、對告訴人
    （被害人）造成之危害非微及渠等之品行、智識程度、犯罪
    後均飾詞圖卸，未見悔意等一切情狀，各量處如主文所示之
    刑，就被告戊○○所宣告之刑並定其應執行之刑，以資懲儆
    。
據上論斷，應依刑事訴訟法第299 條第1 項前段、第300 條，刑
法第28條、第56條、第302 條第1 項、第339 條之2 第2 項、第
346 條第1 項、第2 項、第305 條、第55條、第51條第5 款，罰
金罰鍰提高標準條例第1 條前段，判決如主文。
本案經檢察官郭學廉到庭執行職務。
中　　華　　民　　國　　94　　年　　4 　　月　　28　　日
                  刑事第八庭  審判長法  官　王屏夏
                                    法  官　王偉光
                                    法  官　陳鴻清
以上正本證明與原本無異。
如不服本判決應於收受送達後10日內向本院提出上訴書狀。
                            　      書記官  林蔚然
中　　華　　民　　國　　94　　年　　4 　　月　　28　　日
附錄本案論罪科刑法條全文：
刑法第302 條：
私行拘禁或以其他非法方法，剝奪人之行動自由者，處五年以下
有期徒刑、拘役或三百元以下罰金。
因而致人於死者，處無期徒刑或七年以上有期徒刑，致重傷者，
處三年以上十年以下有期徒刑。
第一項之未遂犯罰之。
刑法第305 條：
以加害生命、身體、自由、名譽、財產之事，恐嚇他人致生危害
於安全者，處二年以下有期徒刑、拘役或三百元以下罰金。
刑法第339 條之2 ：
意圖為自己或第三人不法之所有，以不正方法由自動付款設備取
得他人之物者，處三年以下有期徒刑、拘役或一萬元以下罰金。
以前項方法得財產上不法之利益或使第三人得之者，亦同。
刑法第346 條：
意圖為自己或第三人不法之所有，以恐嚇使人將本人或第三人之
物交付者，處六月以上五年以下有期徒刑，得併科一千元以下罰
金。
以前項方法得財產上不法之利益，或使第三人得之者，亦同。
前二項之未遂犯罰之。
